【裁判字號】    89,易,816
【裁判日期】    891106
【裁判案由】    竊盜
【裁判全文】
台灣苗栗地方法院刑事判決                          八十九年度易字第八一六號
    公  訴  人  臺灣苗栗地方法院檢察署檢察官
    被      告  乙○○
右列被告因竊盜案件，經檢察官提起公訴（八十九年度偵字第三一六二號），本院判
決如左：
    主  文
乙○○竊盜，處有期徒刑月，緩刑貳年。
    事  實
一、乙○○每日早晨為溜狗方便，見甲○○所有車牌號碼ＳＢＩ─三八六號紫色輕型
    機車因不詳年籍姓名之成年人於民國八十七年十二月二十四日下午四時許，在苗
    栗縣竹南鎮○○路七號前竊取後，騎至於苗栗市○○里○鄰○○街十一號其住處
    前之停車場已有二個月之久，且該機車鑰匙插在電門上，竟意圖為自己不法之所
    有，於八十九年七月二十日前往該車前揭停放處，以鑰匙發動電門之方式，而竊
    取之，留供己用。嗣於八十九年八月三日上午九時四十分，騎乘該車行經苗栗市
    ○○街十九號前，為警當場查獲，並扣得ＳＢＩ─三八六號輕型機車一台及機車
    鑰匙一把為憑。
二、案經苗栗縣警察局苗栗分局報請臺灣苗栗地方法院檢察署檢察官偵查起訴。
    理  由
一、被告乙○○對於自八十九年七月二十日起開始騎乘上開機車之事實固不否認，惟
    矢口否認有竊盜犯行，辯稱：該機車已停放在伊家門前之停車場二個月之久，伊
    見機車鑰匙插在車上並未取下，以為是沒有人要的，遂將之據為己有以供平日溜
    狗之用云云。經查，上開機車係失竊之事實，業據被害人甲○○於警訊中指述該
    車已於八十七年十二月二十四日十六時許在苗栗縣竹南鎮○○路七號前失竊明確
    ，並有被害人甲○○出具之贓物認領保管單一紙附於偵查卷可按。又被告所辯伊
    以為該車係無人要的，遂騎去自用云云，經查，該機車係停放在被告家門前之停
    車場，且機車鑰匙插在車上並未取下，業據被告供明在卷，按被告既見停放於停
    車場，應該屬於他人所有，假使停放路邊來路不明之機車，亦應循正當管道報警
    處理，其未報警反將之竊為自用，足認被告在主觀上應有可預見該車係他人之物
    ，且有將該車易為自己持有亦不違其本意之故意。再按刑法第三百二十條第一項
    所稱之竊取「他人之動產」，係指他人事實上支配管領之動產均屬之，至其取得
    支配之原因，究係合法抑或非法，在所不問。本件ＳＢＩ─三八六號輕型機車雖
    係被害人於八十七年十二月二十四日十六時許，在苗栗縣竹南鎮○○路七號前失
    竊之物，是自同日起至八十九年七月二十日止，縱前手持有之原因係屬不法，惟
    應仍屬該前手竊取之人所持有之物，是本件被告意圖為自己不法之所有，易他人
    持有為自己持有甚明，被告上開所辯，應屬事後卸責之詞，尚難採信，本件被告
    犯行應堪認定。
二、核被告所為，係犯刑法第三百二十條第一項之竊盜罪，爰審酌被告從無竊盜被處
    罰之不良素行、犯罪手段係乘人不注意騎用機車，所生危害及犯後坦承部分犯行
    之態度等一切情狀，量處如主文所示之刑。公訴人以被告智慮淺薄，一時貪圖小
    利，致罹型典，竊得財物價值尚少及犯後之態度尚佳等一切情狀請求量處拘役三
    十日，本院以上開理由改判有期徒刑月。又被告前七十四年至七十八年間均因
    施用毒品案件，有期徒刑以上刑之宣告，執行完畢後，五年以內未曾受有期徒刑
    以上刑之宣告，有台灣苗栗地方法院檢察署刑案資料查註紀錄表及台灣高等法院
    被告全國前案紀錄表各一紙在卷可憑，其因一時貪念，致觸刑章，經此科刑教訓
    ，當知誡慎，信無再犯之虞，本院認所宣告之刑以暫不執行為適當，爰併諭知緩
    刑貳年，以啟自新。
據上論斷，應依刑事訴訟法第二百九十九條第一項前段，刑法第三百二十條第一項、
第七十四條第二款，罰金罰鍰提高標準條例第一條前段，判決如主文。
本案經檢察官黃智勇到庭執行職務
中    華    民    國    八十九      年      十一        月    六        日
                                   台灣苗栗地方法院刑事庭
                                       法  官  張  珈  禎
右正本證明與原本無異。
如不服本判決，應於送達後十日內向本院提出上訴狀(須附繕本)，上訴於台灣高等
法院台中分院。
                                       書記官  楊  慧  萍
中    華    民    國    八十九      年      十一        月    八        日
中華民國刑法第三百二十條第一項
意圖為自己或第三人不法之所有，而竊取他人之動產者，為竊盜罪，處五年以下有期
徒刑、拘役或五百元以下罰金。


司法院資訊處製作；財團法人民間司法改革基金會備份。
